Nachlaß Friedrich Gottlieb Welcker 16.10.2018
Nachlaß Friedrich Gottlieb Welcker
- Brief von Georg Zoega an Friedrich Gottlieb Welcker, 24.12.1808; Deutsches Archäologisches Institut, Archiv der Zentrale; D-DAI-Z-AdZ-NL-WelF-ZoeG-WelF-001; 2 Blätter, 5 Seiten; Empfängerort: Gießen
  Zoega, Georg (1755-1809); Welcker, Friedrich Gottlieb (1784-1868); Visconti, Ennio Quirino (1751-1818) [vermutlich]; Humboldt, Alexander von (1769-1859) [vermutlich]; Creuzer, Friedrich (1771-1858) [ermittelt]; Schleiermacher, Friedrich (1768-1834) [vermutlich]; Winckelmann, Johann Joachim (1717-1768) [ermittelt]
  Persönliches. - Altar mit Tod der Alceste in Florenz wohl eher Opfer der Iphigenie oder Pollyxena. Basrelief im Casino Corsini, Frage der Darstellung darauf. - Spedieren verschiedener Pakete durch Arteria, Visconti ist nicht mehr Buchhändler, ist beschäftigt mit s. Museo Chiaramonti. Vielleicht könnte Humboldt da helfen. Durch Visconti oder de Romanis. - Beiträge zu W's Zeitschrift erst nach Beendigung des 2. Bandes seiner Basreliefs möglich. Nach Publikation aller Sachen von Villa Albani soll Schluss mit diesem Thema sein. - Bitte um Dissertation von Creuzer und Schleiermachers Genius des Todes. - Interpretation von Z's Basrelief Nr. 50. - Grollen mit We., dass er seinen Memnon so flüchtig gelesen hat. Erklärung einzelner Stellen, Bitte ihm Monumente zu zeigen, die ihm entgangen sein könnten. Seine Artikel über die Herkulessage. - 15. Heft erscheint nächsten Monat. Von Veröffentlichung der Capitol Skulpturen nach der 9. nichts mehr erschienen.